# 请教陈版主，关于在一个时段内确认收入的判断？

提问人：食髓知味 时间：2020-09-25 12:05:00
针对不可替代用途的产品，准则中提到的“企业有权就累计至今已完成的履约部分收取能够补偿其已发生成本和合理利润的款项，并且该权利具有法律约束力。”
实务中，部分合同对违约责任的约定比较模糊,比如有些合同约定“在合同履行过程中，因一方违约对另一方造成损失的，违约的一方应对造成的损失予以赔偿。”等类似只约定了损失赔偿，但没有明确约定该损失以成本++合理利合理利润计算的,是否可以根据《民法典》合同编 第五百八十四条 进行推定？
《民法典》第五百八十四条当事人一方不履行合同义务或者履行合同义务不符合约定，造成对方损失的，损失赔损失赔偿额应当相当于因违约所造成的损失，包括合同履行后可以获得的利益；但是，不得超过违约一方订立合同时预见到或者应当预见到的因违约可能造成的损失。
根据《民法典》对损失的表述，赔偿损失是可以包括合同履行可获得利益，即合同履约的可期待利益也是可以主张的。此时能否据此判断此类条款即是准则中所指“成本+合理利润”的情况呢？

回答人：chenyiwei
这种一般性、模糊性的规定，缺乏具体的可操作条款，不能作为会计上判断“有权就累计至今已完成的履约部分收取能够补偿其已发生成本和合理利润的款项”的依据。